【裁判字號】    99,基小,362
【裁判日期】    990520
【裁判案由】    給付租金等
【裁判全文】
臺灣基隆地方法院基隆簡易庭小額民事判決
原      告  乙○○
被      告  甲○○
上列當事人間請求給付租金等事件，本院於民國99年5月11日言
詞辯論終結，判決如下：
    主  文
被告應給付原告新臺幣萬柒仟柒佰壹拾肆元，及自民國九十九
年一月二十六日起至清償日止，按年息百分之五計算之利息。
原告其餘之訴駁回。
訴訟費用新臺幣壹仟元，由被告負擔新臺幣捌佰貳拾玖元，餘由
原告負擔。
本判決原告勝訴部分得假執行。
    事實及理由要領
一、按訴狀送達後，原告不得將原訴變更或追加他訴，但擴張或
    減縮應受判決事項之聲明者，不在此限，民事訴訟法第255
    條第1項第3款定有明文。原告於起訴時請求被告應給付新臺
    幣（下同）45,514元，及自起訴狀繕本送達翌日起至清償日
    止，按年息5%計算之利息，嗣於本院言詞辯論期日變更聲明
    為請求被告給付43,714元（不請求換鎖費用1,800元），利
    息部分之請求則不變，核屬應受判決事項聲明之減縮，合於
    上開規定，先予敘明。
二、原告主張：被告向原告承租臺北縣雙溪鄉○○路4號房屋（
    下稱系爭房屋），房租每月6,000元，然積欠原告自民國98
    年1月10日至98年7月10日共7個月之房租42,000元未付，且
    被告亦積欠2期電費1,714元，故被告應給付原告43,714元【
    計算式：42,000元＋1,714元＝43,714元】，為此提起本訴
    ，聲明求為判決被告應給付原告43,714元，及自起訴狀繕本
    送達翌日起至清償日止，按年息5%計算之利息。
三、被告抗辯略以：被告自96年7月起向原告承租系爭房屋作為
    開設服飾店之用，然自承租後颱風季節來臨即發現房屋有嚴
    重漏水之問題，屢請原告修繕，原告仍未完全修畢，導致所
    有衣物受損，批發價約20萬元，因原告拒絕賠償因此方未給
    付積欠之租金，被告確實積欠原告所主張之房租共42,000元
    ，另被告主張以押金6, 000元抵銷上開積欠之房租，故被告
    僅欠房租36,000元；被告承認應給付原告積欠之電費1,714
    元。聲明：駁回原告之訴。
四、經查，原告主張被告積欠自98年1月10日至98年7月10日共7
    個月之房租42,000元及2個月電費1,714元未付之事實，業據
    提出與其主張相符之房屋租賃契約、存證信函、電費收據等
    件影本為證，且為被告所不爭執，原告上開主張自堪信屬實
    。惟被告主張以其對原告之押租金債權6,000元抵銷所欠上
    開租金42,000元，被告僅積欠租金36,000元，此亦為原告所
    不爭執，被告此項抗辯自屬可採。從而，原告依兩造間租賃
    契約之法律關係，請求判決如主文第1項所示，為有理由，
    應予准許；逾上開範圍則無理由，應予駁回。至於被告所稱
    原告應賠償其衣物損失20萬元部分，與本件租金等債權不構
    成同時履行抗辯，是以被告尚不得因此拒絕給付本件租金。
五、本件係小額訴訟為被告敗訴之判決，依民事訴訟法第436條
    之20規定，應依職權宣告假執行。
六、訴訟費用即第一審裁判費1,000元，由被告負擔829元，餘由
    原告負擔。又原告縮減訴之聲明，就該縮減部分而言，與撤
    回無異，故該部分所生之費用，依民事訴訟法第83條第1項
    前段，自應由原告自行負擔，附予敘明。
中    華    民    國    99    年    5     月    20    日
                  基隆簡易庭法  官  王翠芬
以上正本係照原本作成。
對於本件判決如有不服，應於收受送達後20日內向本院提出上訴
書狀，上訴於本院合議庭，並按他造當事人之人數附具繕本。
當事人之上訴，非以判決違背法令為理由不得為之，上訴狀應記
載上訴理由，表明下列各款事項：
(一)原判決所違背之法令及其具體內容。
(二)依訴訟資料可認為原判決有違背法令之具體事實。
中    華    民    國    99    年    5     月    20    日
                            書記官  李一農

司法院資訊處製作；財團法人民間司法改革基金會備份。
